臺灣臺南地方法院刑事判決　　　　　　　 94年度訴字第600號
　　公 訴 人　臺灣臺南地方法院檢察署檢察官
　　被　　告　甲○○
上列被告因違反毒品危害防制條例案件，經檢察官提起公訴（94
年度毒偵字第342號）及移送併案審理（94年度毒偵字第1347號
），被告於準備程序期日就被訴事實為有罪之陳述，本院合議庭
裁定由受命法官獨任進行簡式審判程序，判決如下：
    主  文
甲○○連續施用第一級毒品，處有期徒刑玖月。扣案注射針筒貳
支及塑膠軟管壹條，均沒收銷燬之。
    事  實
一、甲○○前因違反毒品危害防制條例（施用毒品）案件，經本
    院於民國（下同）八十九年八月一日，以八十九年度毒聲字
    第二二九四號裁定，令入戒治處所施以強制戒治，嗣於九十
    一年二月四日，因強制戒治期滿，而由臺灣臺南地方法院檢
    察署檢察官於九十一年三月六日，以九十一年度戒毒偵字第
    九七號不起訴處分確定。詎其猶不知悔改，於強制戒治執行
    完畢釋放後五年內，復基於施用第一級毒品海洛因之概括犯
    意，自九十一年十二月起，至九十四年一月二十日某時止，
    在臺南縣白河鎮○○路十九號之住處及臺南縣東山鄉東正村
    公墓等處所，連續以將海洛因置於注射針筒，並以塑膠軟管
    捆縛手臂後，再皮下注射之方式，施用第一級毒品海洛因多
    次。嗣經警分別於附表所示之時間、地點，查獲甲○○施用
    第一級毒品海洛因，並扣得專供其施用第一級毒品海洛因所
    用之注射針筒二支及塑膠軟管一條，而被告經警採集之尿液
    送驗結果，呈現嗎啡陽性反應，始知悉上情。
二、案經臺南縣警察局麻豆分局報請臺灣臺南地方法院檢察署檢
    察官偵查起訴及國道警察局第三警察隊報請臺灣臺南地方法
    院檢察署檢察官移送併案審理。
    理  由
一、上揭事實，業據被告甲○○於本院審理時坦承不諱，並當庭
    為認罪之表示（見本院卷九十四年九月二十二日審判筆錄）
    。而被告經警採集之尿液，送驗結果呈現鴉片類嗎啡陽性反
    應（詳如附表所示），此有長榮大學於同年二月十八日所出
    具之確認報告、彰化縣衛生局九十三年十一月一日煙檢字第
    九三三六八二號煙毒尿液檢驗成績書及詮昕科技股份有限公
    司九十四年五月四日第00000000號濫用藥物尿液檢
    驗報告各一紙及尿液送驗名冊、檢驗尿液編號及真實姓名對
    照表認證書各二紙在卷可稽。此外，復有注射針筒二支、塑
    膠軟管一條扣案及卷附之扣押書、扣押物品清單各一紙可考
    。本院並參諸海洛因經注射入人體後，約百分之八十於二十
    四小時內自尿中排出，一般而言，尿液中能否驗出嗎啡陽性
    反應與其投與量、投與途徑、採尿時間、個人體質及檢驗方
    法之靈敏度有關，國外曾有文獻報導注射六毫克之海洛因鹽
    酸鹽，其代謝物嗎啡之平均可檢出時限約為二十六小時，經
    行政院衛生署藥物食品檢驗局以八十一年九月八日（八一）
    藥檢壹字第八一一四八八五號函述明斯旨綦詳，認被告上揭
    自白核與事實相符。次查：被告前因違反毒品危害防制條例
    （施用毒品）案件，經本院於八十九年八月一日，以八十九
    年度毒聲字第二二九四號裁定，令入戒治處所施以強制戒治
    ，嗣於九十一年二月四日，因強制戒治期滿，而由臺灣臺南
    地方法院檢察署檢察官於九十一年三月六日，以九十一年度
    戒毒偵字第九七號不起訴處分確定乙情，有前揭不起訴處分
    書、臺灣臺南地方法院檢察署刑案資料查註紀錄表、受觀察
    勒戒人毒品及前科紀錄簡列表、臺灣高等法院被告前案紀錄
    表各一份在卷足憑。綜上，本件事證明確，被告施用第一級
    毒品海洛因多次之犯行，堪以認定，應依法論科。
二、按海洛因屬毒品危害防制條例第二條第二項第一款所規定之
    第一級毒品。核被告甲○○所為，係違反毒品危害防制條例
    第十條第一項之施用第一級毒品罪。其持有第一級毒品海洛
    因之低度行為，已為其施用第一級毒品海洛因之高度行為所
    吸收，而不另論罪。又被告施用第一級毒品海洛因多次之犯
    行，時間緊接，所犯係犯罪構成要件相同之罪名，顯均係基
    於概括之犯意反覆為之，為連續犯，應依刑法第五十六條之
    規定，論以一罪，並加重其刑。至於檢察官移送併案審理，
    被告自九十一年間某日起，至九十三年十月二十三日止，施
    用第一級毒品海洛因之犯行，因被告已當庭供稱：伊強制戒
    治後，於九十一年十二月起開始施用海洛因等語無誤（見本
    院卷九十四年九月二十二日審判筆錄）。故檢察官移送併案
    審理之部分已為起訴書所載之犯罪事實所包括，起訴書雖未
    就此併案部分詳加論列，然既經蒞庭檢察官於本院當庭表示
    犯罪事實如前（見本院卷九十四年九月十五日準備程序筆錄
    ），且檢察官移送併案審理之部分核亦與公訴人原起訴部分
    ，有連續犯裁判上一罪之關係，當為起訴效力所及，依審判
    不可分原則，本院自得予以審究，併此敘明。爰審酌被告有
    多項前科（惟未構成累犯），素行非佳，且其因施用毒品犯
    行，迭經觀察、勒戒及強制戒治之治療程序，竟仍不思悔改
    ，徹底袪除施用毒品之惡習，尚於本案偵查期間，仍然繼續
    施用，可知其顯深陷毒癮難以自拔，其意志力甚為薄弱，未
    能善體國家設置觀察、勒戒機構，協助毒品施用者戒除毒癮
    之美意，惟念及其施用毒品之犯行，在本質上乃屬戕害身心
    健康之行為，其尚未有嚴重破壞社會秩序或侵害他人權益之
    情形，且嗣坦承犯行，犯後態度尚可等一切情狀，量處如主
    文所示之刑，以資懲儆。
三、扣案注射針筒二支及塑膠軟管一條，為被告所有，且為專供
    被告施用毒品所用之器具，業據被告於本院審理時供陳：塑
    膠軟管（打針時綁手臂用）及針筒都是我買來的，都是我只
    用來打海洛因用的，沒有用在施用毒品以外的用途等語明確
    （見本院卷九十四年九月二十二日審判筆錄），均應依毒品
    危害防制條例第十八條第一項前段之規定，宣告沒收銷毀之
    。
據上論斷，依刑事訴訟法第二百七十三條之一第一項、第二百九
十九條第一項前段，毒品危害防制條例第十條第一項、第十八條
第一項前段，刑法第十一條前段、第五十六條，判決如主文。
本案經檢察官乙○○到庭執行職務。
中　　華　　民　　國　　94　　年　　9 　　月　　30　　日
                      刑事第六庭法  官  徐千惠
以上正本證明與原本無異。
如不服本判決，應於判決送達後10日內，向本院提出上訴狀（應
附繕本）。
　　　　　　　　　　　　　　　　書記官　韓雪青
中　　華　　民　　國　　94　　年　　10 　 月　　3 　　日
附錄本案論罪科刑法條：
毒品危害防制條例第10條第1項：
施用第一級毒品者，處6月以上5年以下有期徒刑。
附表：（被告甲○○）
┌──┬─────┬──────┬────────────┐
│編號│逮捕及調查│逮捕及調查地│  採 尿 原 因 及 結 果  │
│    │時間      │點          │                        │
├──┼─────┼──────┼────────────┤
│一  │94年1月21 │臺南縣東山鄉│被告甲○○於左開時、地，│
│    │日凌晨0時 │大客村凹仔腳│因另涉竊盜案件，為警逮逋│
│    │30分許    │29號之8（賜 │並扣得注射針筒2支及塑膠 │
│    │          │來旺資源回收│軟管1條，並經警得其同意 │
│    │          │場）。      │，而於同日上午8時20分， │
│    │          │            │在臺南縣警察局麻豆分局，│
│    │          │            │採集其尿液，經送長榮大學│
│    │          │            │以酵素免疫分析法篩檢及氣│
│    │          │            │相層析質譜儀法確認檢驗結│
│    │          │            │果，呈鴉片類嗎啡陽性反應│
│    │          │            │，有該大學94年2月18日出 │
│    │          │            │具之確認報告1紙。       │
│    │          │            │（檢體編號YG0000000）   │
├──┼─────┼──────┼────────────┤
│二  │93年10月24│國道一號公路│被告甲○○於左開時、地，│
│    │日凌晨2時 │153公里100公│因過失致死案件，經警得其│
│    │45分      │尺南向處    │同意，而於同日下午16時15│
│    │          │            │分，在國道公路警察局第三│
│    │          │            │警察隊，採集其尿液，經送│
│    │          │            │彰化縣衛生局檢驗及詮昕科│
│    │          │            │技股份有限公司確認檢驗結│
│    │          │            │果，均呈鴉片類嗎啡陽性反│
│    │          │            │應，有該局93年11月1日煙 │
│    │          │            │檢字第933682號煙毒尿液檢│
│    │          │            │驗成績書及該公司94年5月4│
│    │          │            │日第00000000號濫用藥物尿│
│    │          │            │液檢驗報告各1紙。       │
│    │          │            │（檢體編號J075）        │
└──┴─────┴──────┴────────────┘
